【裁判字號】    97,易,4354
【裁判日期】    980209
【裁判案由】    傷害等
【裁判全文】
臺灣臺中地方法院刑事判決              97年度易字第4354號
公  訴  人  臺灣臺中地方法院檢察署檢察官
被      告  曾盈蒼
選任辯護人  周仲鼎律師
上列被告因業務過失致死案件，經檢察官提起公訴（97年度偵字
第15691號），被告於準備程序中就被訴事實為有罪之陳述，受
命法官於聽取當事人之意見後，由本院合議庭裁定以簡式審判程
序判決如下：
    主    文
曾盈蒼從事業務之人，因業務上之過失致人於死，處有期徒刑壹
年貳月。緩刑參年。
    犯罪事實及理由
一、本案犯罪事實及證據，除檢察官起訴書記載「乙○○」均更
    正為「曾盈蒼」等語、檢察起訴書犯罪事實欄一第三十三行
    起記載「，劉進添仍受有二氧化碳中毒併缺氧性腦病變及呼
    吸衰竭，現仍神智昏迷，昏迷指數3分之重傷害。」更正為
    「致劉進添二氧化碳中毒併缺氧性腦病變及呼吸衰竭，延至
    97年11月26日不治死亡。」等語，及證據部分增列：(一)被告
    曾盈蒼於本院審理時之自白；(二)重光醫院97年12月11日覆本
    院函併附被害人劉進添病歷摘要、死亡證明書等資料；(三)國
    立臺灣大學醫學院附設醫院雲林分院97年12月15日覆本院函
    併附被害人翁榮鐘會診報告、病歷摘要等資料外，其餘均引
    用檢察官起訴書之記載（如附件）。
二、核被告曾盈蒼所為，係犯刑法第一百九十條之一第四項之過
    失排出有害健康之物而污染空氣罪、第二百八十四條第二項
    後段之業務過失致重傷罪（被害人翁榮鐘部分）、第二百七
    十六條第二項之業務過失致死罪（被害人劉進添部分）。公
    訴意旨就被害人劉進添部分，認為被告係犯刑法第二百八十
    四條第二項後段之業務過失致重傷罪，尚有未洽，惟其起訴
    之基本事實同一，且經蒞庭檢察官於本院準備程序期日當庭
    變更起訴法條為刑法第二百七十六條第二項之業務過失致死
    罪，本院自應予審理，並勿庸再予變更其起訴法條，附此敘
    明。被告因一過失排出有害健康之物行為，同時觸犯前開三
    罪，為想像競合犯，依刑法第五十五條規定，應從一重依業
    務過失致死罪處斷。爰審酌被告因其過失行為，除排出有害
    健康之物而污染空氣外，亦致被害人翁榮鐘受有重傷害，甚
    且剝奪被害人劉進添之生命法益，對於被害人自身及其家屬
    均造成難以回復之損害，所生危害不容輕忽，再兼衡酌被告
    後知能直承犯行、具有悔意且積極與被害人家屬協商和解事
    宜，其於本院審理期間已與被害人劉進添、翁榮鐘家屬達成
    部分和解並先行賠償部分損害，且得被害人劉進添、翁榮鐘
    家屬之諒解乙節，業據被告、代行告訴人即丙○○、甲○○
    均於本院審理時陳明在卷，復有本院97年度中調字第1891號
    、98年度中調字第60號調解程序筆錄各一件在卷可憑，堪認
    其犯罪後態度尚佳，又被告先前並無任何刑事犯罪之紀錄，
    有臺灣臺中地方法院檢察署刑案資料查註紀錄表、臺灣高等
    法院被告前案紀錄表各一件在卷可按，其素行尚佳亦堪認定
    等一切情狀，量處如主文所示之刑，以示懲儆。又被告前未
    曾因故意犯罪受有期徒刑以上刑之宣告，亦無其他刑事犯罪
    紀錄，有臺灣臺中地方法院檢察署刑案資料查註紀錄表、臺
    灣高等法院被告前案紀錄表各一件在卷可按，且被告犯後坦
    承犯行、具有悔意，已得被害人劉進添、翁榮鐘家屬諒解，
    亦如前述，堪認其經此偵審程序及科刑教訓，當知所警惕，
    信無再犯之虞，本院審酌上情，認主文所宣告之刑，以暫不
    執行為適當，併予宣告緩刑三年，以啟自新。
三、適用之法條：依刑事訴訟法第二百七十三條之一第一項、第
    三百十條之二、第四百五十四條第二項、第二百九十九條第
    一項前段，刑法第一百九十條之一第四項、第二百七十六條
    第二項、第二百八十四條第二項後段、第五十五條、第七十
    四條第一項第一款，刑法施行法第一條之一第一項、第二項
    前段，判決如主文。
中    華    民    國    98    年    2     月    9     日
                  刑事第十三庭    法  官  何世全
以上正本證明與原本無異。
如不服本判決，應於收受送達後10日內向本院提出上訴書狀，並
應敘述具體理由；其未敘述上訴理由者，應於上訴期間屆滿後20
日內向本院補提理由書（均須按他造當事人之人數附繕本）「切
勿逕送上級法院」。
                                書記官  陳建分
中    華    民    國    98    年    2     月    9     日
附錄論罪科刑法條：
刑法第一百九十條之一
投棄、放流、排出或放逸毒物或其他有害健康之物，而污染空氣
、土壤、河川或其他水體，致生公共危險者，處五年以下有期徒
刑。
廠商、事業場所負責人或監督策劃人員，因事業活動而犯前項之
罪者，處七年以下有期徒刑。
因而致人於死者，處無期徒刑或七年以上有期徒刑；致重傷者，
處三年以上十年以下有期徒刑。
因過失犯第一項之罪者，處六月以下有期徒刑、拘役或五千元以
下罰金。
刑法第二百七十六條
因過失致人於死者，處二年以下有期徒刑、拘役或二千元以下罰
金。
從事業務之人，因業務上之過失犯前項之罪者，處五年以下有期
徒刑或拘役，得併科三千元以下罰金。
刑法第二百八十四條
因過失傷害人者，處六月以下有期徒刑、拘役或五百元以下罰金
，致重傷者，處一年以下有期徒刑、拘役或五百元以下罰金。
從事業務之人，因業務上之過失傷害人者，處一年以下有期徒刑
、拘役或一千元以下罰金，致重傷者，處三年以下有期徒刑、拘
役或二千元以下罰金。


司法院資訊處製作；財團法人民間司法改革基金會備份。
